臺灣臺中地方法院刑事判決　　　　　　　　　　　　九十三年度訴緝字第六一號
　　公　訴　人　臺灣臺中地方法院檢察署檢察官
　　被　　　告　甲○○
右列被告因違反毒品危害防制條例案件，經檢察官提起公訴（九十二年度毒偵字第一
三０七號）及移
訴事實為有罪之陳述，受命法官於聽取當事人之意見後，由本院合議庭裁定以簡式審
判程序判決如左：
    主  文
甲○○連續施用第一級毒品，累犯，處有期徒刑壹年，扣案之第一級毒品海洛因貳包
（驗餘合計淨重零點肆柒公克，包裝重零點肆陸公克）沒收銷燬，注射針筒壹支及橡
皮驅血帶條均沒收。
    事  實
一、甲○○曾因妨害風化案件，經本院以九十年度易字第三０七九號判處有期徒刑三
    月確定，甫於民國九十一年二月七日易科罰金執行完畢。復分別因施用毒品案件
    ，先後二次經觀察、勒戒後，均認無繼續施用毒品之傾向，分別於九十年六月七
    日、九十一年一月三十日觀察勒戒執行完畢後出所，並由臺灣臺中地方法院檢察
    署檢察官分別以九十年度毒偵字第一六０五號、九十一年度毒偵字第一八八號為
    不起訴處分確定。詎甲○○猶不知悔改，復於前開觀察勒戒執行完畢出所後五年
    內，基於施用第一級毒品海洛因之概括犯意，自九十二年三月七日起至九十三年
    十一月十六日止，在臺中縣沙鹿鎮○○路一０四號租處，以將少許第一級毒品海
    洛因置於注射針筒內，並摻水稀釋後以注射血管之方式，連續施用第一級毒品海
    洛因多次。嗣先於九十二年三月七日十三時十分許，在臺中縣清水鎮○○路二一
    ０巷六之七號前，為警查獲，復於九十三年十一月十六日二十一時四十分許，在
    前開租處，為警查獲，並扣得海洛因二包（驗餘合計淨重０‧四七公克，包裝重
    ０‧四六公克）及甲○○所有供施用海洛因所用之注射針筒一支、橡皮驅血帶三
    條。
二、案經臺中縣警察局清水分局報告臺灣臺中地方法院檢察署檢察官偵查起訴及移送
    併辦。
    理  由
一、右揭犯罪事實，業據被告甲○○於本院審理時坦承不諱，又被告先後為警逮捕時
    所採集尿液送驗，結果均呈嗎啡陽性反應，並有中山醫學大學附設醫院藥物濫用
    檢測中心出具之濫用藥物尿液檢驗報告二紙附卷可稽，再被告所持有之白色粉末
    二包，經鑑定結果確屬毒品海洛因無訛，亦有法務部調查局鑑定編號第0000
    00000號鑑定通知書一紙在卷足佐，此外並有甲○○所有供施用海洛因所用
    之注射針筒一支、橡皮驅血帶三條扣案可資佐證，足見被告自白與事實相符，自
    堪採信。又被告前因施用毒品案件，先後二次經觀察、勒戒後，均認無繼續施用
    毒品之傾向，分別於九十年六月七日、九十一年一月三十日觀察勒戒執行完畢後
    出所，並由臺灣臺中地方法院檢察署檢察官分別以九十年度毒偵字第一六０五號
    、九十一年度毒偵字第一八八號為不起訴處分確定，亦有臺灣臺中地方法院檢察
    署刑案資料查註紀錄表、臺灣高等法院被告全國前案紀錄表各一份在卷可參。綜
    上所述，被告於觀察勒戒執行完畢出所後，五年內再犯毒品危害防制條例第十條
    第一項之罪，事證已臻明確，犯行應堪認定。
二、核被告甲○○所為，係犯毒品危害防制條例第十條第一項施用第一級毒品罪。被
    告所持有之毒品海洛因，係供其自己施用，故其持有之低度行為應為施用之高度
    行為所吸收，不另論罪。又毒品危害防制條例雖於九十二年七月九日修正公布，
    並自九十三年一月九日生效施行，但被告前揭連續施用第一級毒品之最後行為時
    間為九十三年十一月十六日，係在毒品危害防制條例修正施行之後，故應逕適用
    修正後之規定論處，其先後多次施用第一級毒品海洛因之行為，時間密接、犯罪
    構成要件相同，顯係基於概括犯意反覆為之，應依連續犯之規定論以一罪，並加
    重其刑。公訴人雖僅起訴被告於九十二年三月七日十四時四十分往前回溯七十二
    小時內某時許，施用第一級毒品海洛因一次之犯行，就其餘犯罪事實未經起訴，
    惟被告其餘施用毒品部分，既與起訴事實有連續犯之裁判上一罪關係，為起訴效
    力所及，本院自應併予審理。又被告有如事實欄所載之前科，有臺灣臺中地方法
    院檢察署刑案資料查註紀錄表、臺灣高等法院被告全國前案紀錄表各一紙在卷可
    按，其五年以內再犯本件有期徒刑以上之罪，為累犯，應依刑法第四十七條規定
    遞加重其刑。爰審酌被告一再施用毒品，經二次觀察勒戒執行完畢後，仍不知戒
    惕，再次施用第一級毒品，無視於毒品對於自身健康之戕害及國家對於杜絕毒品
    犯罪之禁令，不知戒除惡習，惡性非輕，及被告於本院審理期間坦承施用毒品犯
    行，態度良好，又其施用毒品並無危害他人，本之施用毒品者均有相當程度之成
    癮性及心理依賴，其犯罪心態與一般刑事犯罪之本質並不相同，容應以「病人」
    之角度為考量，並側重適當之醫學治療及心理矯治為宜，及被告施用毒品之期間
    、次數等一切情狀，量處如主文所示之刑，以資懲儆。扣案之海洛因二包（驗餘
    合計淨重０‧四七公克，包裝重０‧四六公克），為當場查獲之毒品，應依毒品
    危害防制條例第十八條第一項前段規定宣告沒收銷燬；另扣案之注射針筒一支、
    橡皮驅血帶三條，為被告所有供施用第一級毒品海洛因所用之物，業據被告自承
    無訛，應依刑法第三十八條第一項第二款之規定宣告沒收。
據上論結，應依刑事訴訟法第二百七十三條之一第一項、第二百九十九條第一項前段
，毒品危害防制條例第十條第一項、第十八條第一項前段，刑法第十一條、第五十六
條、第四十七條、第三十八條第一項第二款，判決如主文。
中      華      民      國    九十四    年      一      月     十三     日
                                臺灣臺中地方法院刑事第十庭
                                          法  官  黃 炫 中
右正本證明與原本無異。
如不服本判決，應於送達後十日內向本院提出上訴狀 （須附繕本） ，上訴於台灣高等
法院台中分院。
                                          書記官
中      華      民      國    九十四    年      一      月     十三     日
附錄論罪科刑法條：
毒品危害防制條例第十條第一項：
施用第一級毒品者，處六月以上五年以下有期徒刑
